【裁判字號】    92,訴,1498
【裁判日期】    920630
【裁判案由】    毒品危害防制條例
【裁判全文】
臺灣臺中地方法院刑事判決                        九十二年度訴字第一四九八號
    公  訴  人  臺灣臺中地方法院檢察署檢察官
    被      告  甲○○
右列被告因毒品危害防制條例案件，經檢察官提起公訴（九十二年度毒偵字第一三二
三號），本院判決如左：
    主  文
甲○○連續施用第一級毒品，處有期徒刑捌月。扣案之海洛因壹包（淨重零點壹陸公
克，包裝重零點貳柒公克）沒收銷燬之，注射針筒壹支沒收；又施用第二級毒品，處
有期徒刑參月。應執行有期徒刑拾月，扣案之海洛因壹包（淨重零點壹陸公克，包裝
重零點貳柒公克）沒收銷燬之，注射針筒壹支沒收。
    事  實
一、甲○○前因施用毒品案件，經本院裁定送觀察、勒戒後，認無繼續施用毒品之傾
    向，由臺灣臺中地方法院檢察署檢察官於民國（下同）九十年八月二十七日以九
    十年度毒偵字第四０四六號為不起訴處分確定。詎甲○○又基於施用第一級毒品
    之概括犯意，自九十二年三月間某日起至九十二年四月三十日上午十時許止，在
    台中縣大肚鄉○○村○○路○段五一二巷四四之二號福安宮廁所內等處，以將海
    洛因摻入礦泉水再用針筒注射之方式，連續多次施用第一級毒品海洛因，另於九
    十二年四月三十日往前回溯四日內某時，在不詳地點，非法施用第二級毒品安非
    他命一次。嗣於九十二年四月三十日十三時四十分許，在台中縣大肚鄉○○路○
    段五六六巷口為警查獲，並扣得第一級毒品海洛因一包（淨重０‧一六公克，包
    裝重０‧二七公克）、及其所有用來注射海洛因所用之注射針筒一支。經依本院
    九十二年度毒聲字第一一六五號裁定送觀察、勒戒後，認有繼續施用毒品之傾向
    。
二、案經臺中縣警察局烏日分局報請臺灣臺中地方法院檢察署檢察官偵查起訴。
    理  由
一、訊據被告甲○○固坦承上開施用第一級毒品海洛因之犯行不諱，惟矢口否認有施
    用第二級毒品安非他命之犯行。經查，被告上開施用第一級毒品海洛因之犯行，
    復有臺中縣衛生局尿液煙毒檢驗報告書一件、中山醫學大學附設醫院藥物濫用檢
    測中心之尿液篩檢檢驗報告及確認報告各一件附卷可稽，以及海洛因一包、注射
    針筒一支扣案可佐，且上開扣案之海洛因經送法務部調查局鑑定，亦證實含有第
    一級毒品海洛因成分，淨重０‧一六公克，包裝重０‧二七公克，有該局調科壹
    字第一二００一二八八七號鑑定通知書附卷可稽，顯見其自白與事實相符。再查
    ，被告雖否認有施用第二級毒品安非他命之犯行，而台中縣衛生局尿液煙毒檢驗
    報告書亦未檢出被告尿液有甲基安非他命陽性反應，惟查，被告於同日經本院裁
    定觀察勒戒後，由臺灣臺中看守所附設觀察勒戒處所於被告入所時對被告採尿送
    驗，結果呈安非他命類藥物陽性反應，有臺灣臺中看守所附設勒戒處所報告書一
    卷可稽，而經將該尿液再送請中山醫學大學附設醫院藥物濫用檢測中心以氣相層
    析質譜儀（ＧＣ／ＭＳ）方式進行確認，結果亦呈「甲基安非他命」陽性反應（
    另其「安非他命」檢驗結果雖呈陰性反應，惟其濃度亦高達４９４ng/ml，距離
    得認定有陽性反應之５００ng/ml亦相差無幾），且此係以氣相層析質譜儀進行
    確認，較台中縣衛生局以薄層層析法（Toxi-Lab）之檢驗方式較精確（臺中縣衛
    生局尿液煙毒檢驗報告書備考欄第２點亦註明：本案檢體係以上述檢驗方法進行
    檢驗，倘若貴單位尚有疑義時，請送由其他單位進行複驗），故應以中山醫學大
    學附設醫院藥物濫用檢測中心之確認報告為可採。再查，甲基安非他命經口服投
    與後約百分之七十於二十四小時內自尿中排出，約百分之九十於九十六小時內自
    尿中排出，由於目前國內尿液中甲基安非他命之檢驗僅為鑑定其是否呈陽性反應
    ，尚未定其含量，且甲基安非他命成分之檢出與其投與方式、投與量、個人體質
    、採尿時間與檢測儀器之精密度等諸多因素有關，因此僅憑尿液中呈安非他命陽
    性反應，並無法確實推算吸食時間距採集時間之長短，惟依上述資料推斷，最長
    可能不會超過四日，此有行政院衛生署藥物食品檢驗局八十一年二月八日（八一
    ）藥檢壹字第一一五六號函文可參，果被告未於採尿前四日內吸用安非他命，何
    以尿中會檢出甲基安非他命陽性反應？是被告所辯自不足採。另被告曾因施用毒
    品案件，經觀察、勒戒後，認無繼續施用毒品之傾向，業經臺灣臺中地方法院檢
    察署檢察官於九十年八月二十七日以九十年度毒偵字第四０四六號為不起訴處分
    確定，有該不起訴處分書、臺灣臺中地方法院檢察署刑案資料查註紀錄表及臺灣
    高等法院被告全國前案紀錄表附卷足稽，另被告於本案經觀察勒戒後，認有繼續
    施用毒品之傾向，亦有臺灣臺中看守所九十二年五月二十日中所正衛字第０九二
    ０００一七二三號函所附之有無繼續施用毒品傾向證明書一件附卷可稽，是被告
    於五年內再犯毒品危害防制條例第十條之罪，罪證明確，其犯行堪以認定。
二、按海洛因、安非他命分別係毒品危害防制條例第二條第二項第一、二款所列之第
    一、二級毒品，被告施用前開毒品，核其所為，係犯毒品危害防制條例第十條第
    一項之施用第一級毒品罪及第二項之施用第二級毒品罪。其因施用海洛因、安非
    他命而持有海洛因、安非他命之低度行為，為其施用之高度行為所吸收，不另論
    罪。被告先後多次施用第一級毒品海洛因犯行，時間密接，所犯構成要件相同，
    顯係基於概括犯意為之，應論以連續犯並加重其刑，且與其所犯施用第二級毒品
    犯行，犯意各別，行為互異，應予分論併罰。爰審酌被告前經送觀察、勒戒，並
    為不起訴處分後，猶不知悔改而再犯本件之罪，又施用毒品是自戕行為，而其犯
    罪後坦承施用第一級毒品犯行，惟否認施用第二級毒品犯行，另其犯罪情節、手
    段均非嚴重，及其犯罪動機、目的等一切情狀，分別量處如主文所示之刑，並定
    其應執行之刑，以示儆懲。又扣案之海洛因一包係毒品危害防制條例第二條第二
    項第一款所列之第一級毒品，應依毒品危害防制條例第十八條第一項前段之規定
    沒收銷燬之；扣案之注射針筒一支，為被告所有供施用第一級毒品海洛因所用之
    物，業據被告自承在卷，爰依刑法第三十八條第一項第二款諭知沒收。
據上論斷，應依刑事訴訟法第二百九十九條第一項前段，毒品危害防制條例第十條第
一項、第二項、第十八條第一項前段、第二十條第三項，刑法第十一條前段、第五十
六條、第五十一條第五款、第三十八條第一項第二款，判決如主文。
中      華      民      國    九十二  年      六      月三十    日
                                臺灣臺中地方法院刑事第一庭
                                    法  官  郭  瑞  祥
右正本證明與原本無異。
如不服本判決，應於判決送達後十日內向本院提出上訴狀，上訴於臺灣高等法院臺中
分院( 須附繕本 )。
                                          書記官
中    華    民    國      九十二      年       六      月     三十    日
附錄論罪科刑法條
毒品危害防制條例第十條第一、二項


司法院資訊處製作；財團法人民間司法改革基金會備份。
